【裁判字號】    97,訴,459
【裁判日期】    970623
【裁判案由】    違反毒品危害防制條例
【裁判全文】
臺灣雲林地方法院刑事裁定               97年度訴字第459號
上訴人  即
被      告  甲○○
指定辯護人  本院公設辯護人乙○○
上列上訴人因違反毒品危害防制條例案件，不服本院中華民國97
年5 月29日97年度訴字第459 號協商判決（起訴書案號：97年度
毒偵字第521 號），提起上訴，本院裁定如下：
    主  文
上訴駁回。
    理  由
一、上訴意旨略以：被告甲○○於民國97年2 月15日在雲林縣大
    埤鄉三結村中埤28之4 號住處，以將海洛因摻水置入針筒注
    射身體之方式，施用第一級毒品，其於同年月18日自己至雲
    林縣警察局斗六分局斗六派出所要求員警對其採尿，被告因
    有悔改才自動到派出所自首，懇請法官能給被告一次機會，
    大恩大德，永記心中，而於法定期間內提起上訴等語。
二、按依刑事訴訟法第7 編之1 協商程序所為之科刑判決，不得
    上訴，但有同法第455 之4 第1 項第1 款、第2 款、第4 款
    、第6 款、第7 款所定情形之一者，或協商判決違反同條第
    2 項之規定者，不在此限，刑事訴訟法第455 條之10第1 項
    定有明文。亦即，依協商程序而為判決者，除非有「當事人
    撤銷協商合意或撤回協商聲請」、「被告協商之意思非出於
    自由意志」、「被告所犯之罪非得以聲請協商判決」、「被
    告有其他較重之裁判上一罪之犯罪事實」、「案件應諭知免
    刑或免訴、不受理」、「法院未於協商合意範圍內為判決」
    、或「協商判決所科之刑為二年以上有期徒刑，且未宣告緩
    刑」等情事，當事人始得提起上訴，否則，案經協商程序判
    決，即不得上訴，再行上訴，乃違反上開規定，為法律上所
    不應准許。又協商判決之上訴，除刑事訴訟法第7 編之1 協
    商程序有特別規定外，準用同法第3 編第1 章及第2 章之規
    定，同法第455 條之11第1 項亦有規定。同法第3 編第2 章
    第362 條則規定：「原審法院認為上訴不合法律上程式或法
    律上不應准許或其上訴權已經喪失者，應以裁定駁回之。但
    不合法律上之程式可補正者，應定期先命補正。」。
三、本案被告於97年5 月29日準備程序時到場，對犯罪事實為認
    罪之供述，檢察官聲請進行協商程序，經本院同意並指定公
    設辯護人到場協助被告進行協商，嗣檢察官、被告、辯護人
    對此達成協商合意，經本院重新告以被告罪名、法定刑及所
    喪失之權利，包含協商判決不得上訴之旨等事項，被告表示
    瞭解，並表示願意放棄法院告知之權利，本院再行訊問被告
    ，被告承認檢察官所提出之犯罪事實，對檢察官提出科刑之
    內容即已考量自首情形而為求處有期徒刑5 月之宣告亦表同
    意，辯護人亦同此言。被告並供稱協商過程均係出於其自由
    意志，辯護人亦在旁證實此事。本院合議庭裁定由受命法官
    1 人為協商判決，檢察官、被告、辯護人均同意當日即為協
    商判決，並皆同意以宣示判決筆錄代替判決書（刑事訴訟法
    第455 條之9 第1 項參照）。本院認被告施用第一級毒品之
    犯行明確，於同日依當事人、辯護人協商合意之內容，判處
    被告有期徒刑5 月（得易科罰金以新臺幣1,000 元折算1 日
    ），並以宣示判決筆錄代替判決書。以上各情，業經調取本
    案卷宗核閱無誤。顯然，本協商判決係在當事人、辯護人協
    商之範圍內為判決；科刑亦與刑事訴訟法第455 條之4 第2
    項之規定相合。
四、綜上所述，被告以本案有自首且有悔改之心為由提起上訴，
    惟被告所述情事業於檢察官、被告、辯護人之協商刑度中已
    為審酌，其再次提及此事由，顯然不合上開規定，本案亦無
    其他得以上訴之事由，被告上訴非法律所准許，揆諸上開說
    明，其上訴不合法，應予駁回。
五、依刑事訴訟法第第455 條之10、455 條之11第1 項、第362
    條前段，裁定如主文。
中    華    民    國    97    年    6     月    23    日
                  刑事第四庭    法  官  李淑惠
以上正本證明與原本無異。
如不服本裁定，應於裁定送達後5 日內向本院提出抗告狀（須附
繕本）。
                                書記官  林佳慧
中    華    民    國    97    年    6     月    23    日


司法院資訊處製作；財團法人民間司法改革基金會備份。
